【裁判字號】    98,消債更,509
【裁判日期】    980508
【裁判案由】    聲請更生程序
【裁判全文】
臺灣高雄地方法院民事裁定           98年度消債更字第509號
聲  請  人  甲○○
代  理  人  蔡陸弟律師
上列當事人聲請消費者債務清理事件，本院裁定如下：
    主  文
聲請駁回。
聲請費用由聲請人負擔。
    理  由
一、按債務人不能清償債務或有不能清償之虞者，得依本條例所
    定更生或清算程序，清理其債務，消費者債務清理條例第3
    條定有明文。又聲請更生或清算不合程式或不備其他要件者
    ，法院應以裁定駁回之，但其情形可以補正者，法院應定期
    間先命補正，復為同條例第8 條所明定。
二、本件聲請意旨略以：其於民國97年9 月間有以書面向最大債
    權金融機構大眾商業銀行請求共同協商債務清償方案，因協
    商意願低落，致協商不成立，而聲請人目前係從事保險業，
    每月薪資不到20,000元，尚需扶養女兒2 名，而其所負無擔
    保或無優先權之債務總額並未逾1, 200萬元，復未經法院裁
    定開始清算程序或宣告破產，爰依法聲請更生等語。
三、經查：
  (一)聲請人於前所為與最大債權金融機構前置協商不成立之原因
    乃為「協商意願低落」，此有大眾商業銀行97年9 月30日前
    置協商不成立通知書（本院卷第8 頁）在卷可稽。
  (二)聲請人具狀自承其每月薪資不到20,000元，而聲請人97年3
    月至97年12月間之薪資分別為20,621元、23,141元、7,378
    元、2,710 元、11,439元、3,041 元、16,178元、2,848 元
    、3,140 元、10,622元等情，此有聲請人提出之薪資轉帳綜
    合存款存摺（本院卷第37至43頁）附卷可稽。
  (三)聲請人雖主張其債務共計459,819 元，尚需扶養女兒2 名，
    並支付每月租金5,000 元，是其於扣除必要生活費用後，已
    不能清償債務，致協商不成立云云，此有聲請人所提出之財
    團法人金融聯合徵信中心個人資料（信用報告）回覆書、債
    權人清冊為佐。然查聲請人具狀自承其每月可供清償金額為
    4,800 元（本院卷第4 頁），經審酌聲請人之兩名女兒分別
    係78年4 月25日、79年7 月10日出生，其中1 名已成年，另
    1 名亦將成年，則聲請人對已成年之長女既無扶養義務，其
    迄至99年7 月10日（次女屆滿20歲之日）對次女亦無需負擔
    扶養義務，復參以內政部公告之97年度高雄市每人每月最低
    生活費為10,991元計算，堪認聲請人所述其每月可供清償金
    額4,800 元，應可採信。
  (四)以聲請人所負債務總額459,819 元，除以聲請人每月可供清
    償債務金額4,800 元，聲請人僅需償還96個月（459,819÷4
    ,800 ＝96） 。然查聲請人係54年7 月26日出生，目前43歲
    ，是聲請人按月清償債務共96個月（8 年）後，尚未逾勞工
    法定退休年齡65歲，於此自不得認其已有不能償債務或有不
    能清償之虞之情事。
四、綜上，本件聲請人尚無「不能清償債務或不能清償之虞」，
    其更生之聲請即不符消費者債務清理條例第3 條所定要件，
    且上開欠缺又屬無從補正，依首揭說明，自應駁回其聲請，
    爰裁定如主文。
中    華    民    國    98    年    5     月    8     日
              民事第一庭    法  官  郭瓊徽
上為正本係依原本作成。
如不服本裁定，應於裁定送達後10日內，以書狀向本院提出抗告
，並繳納抗告費新臺幣1 千元。
中    華    民    國    98    年    5     月    8     日
                            書記官  簡文清


司法院資訊處製作；財團法人民間司法改革基金會備份。
